台灣苗栗地方法院刑事判決　　　　　　　　　　　　　　九十一年度易字第八九號
　　公　訴　人　臺灣苗栗地方法院檢察署檢察官
　　被　　　告　戊○○
右列被告因竊盜案件，經檢察官提起公訴（九十度偵字第五四五０號），本院判決如
左：
    主      文
戊○○竊盜，處有期徒刑貳月，如易科罰金，以佰元折算壹日；又於夜間侵入竊盜
，處有期徒刑肆月，如易科罰金，以佰元折算壹日；又竊盜，處有期徒刑月，如
易科罰金，以佰元折算壹日；又竊盜，處有期徒刑貳月，如易科罰金，以佰元折
算壹日。應執行有期徒刑玖月，如易科罰金，以佰元折算壹日。
    事      實
一、戊○○曾有施用毒品、竊盜及違反毒品危害防制條例等前科（未構成累犯），詎
    仍不知悔改，竟分別基於意圖為自己不法所有之竊盜犯意，自八十九年五月間某
    日起，至同年十月五日某時許止，分別於附表編號一至四所示之時間、地點，徒
    手竊取附表編號一至四所示之物，得手後供己花用、變賣花用或供作代步工具。
    嗣戊○○因另案經台灣苗栗地方法院檢察署通緝，於九十年十月二十三日上午十
    時許，在苗栗縣頭份鎮建國里三板橋五０之一三號經警查獲後，戊○○向有犯罪
    偵查權之苗栗縣警察局竹南分局警員彭國燕自首此部分犯罪，並表明願意接受裁
    判，始查悉上情。
二、案經苗栗縣警察局竹南分局報請臺灣苗栗地方法院檢察署檢察官偵查起訴。
    理      由
一、右揭事實，業據被告戊○○迭於警訊時、偵查中及本院審理中坦承不諱，核與被
    害人乙○○、甲○、丁○○、丙○○於警訊時指述失竊情節相符，並有贓物認領
    保管單二紙、車籍作業系統─查詢認可資料、車輛竊盜、車牌失竊資料個別查報
    表─查詢車輛認可資料各一紙、照片六幀附卷可稽，是被告上揭自白確與事實相
    符。從而，本件事證明確，被告竊盜犯行應堪認定。
二、核被告戊○○所為，附表編號一、三、四所示之犯行，係犯刑法第三百二十條第
    一項之普通竊盜罪，附表編號二所示之犯行，係犯刑法第三百二十一條第一項第
    一款之夜間侵入住宅竊盜罪。被告所犯上開四罪，於行為時並非出於概括犯意，
    均係臨時起意乙節，業據被告於本院審理中供述甚明，是被告所犯上開各罪，犯
    意各別、行為互殊，應予分論併罰。又被告在所犯右揭竊盜罪未被發覺前，即向
    有犯罪偵查權之苗栗縣警察局竹南分局警員彭國燕自首，並表明願意接受裁判乙
    節，業據被告供明在卷，並有警訊筆錄在卷可憑，核與自首規定相符，應依刑法
    第六十二條前段之規定減輕其刑。爰審酌被告前有施用毒品、竊盜及違反毒品危
    害防制條例等犯罪前科，有臺灣高等法院檢察署刑案紀錄簡覆表一紙在卷足稽，
    顯見其素行不佳、犯罪之動機、目的、手段、行竊次數及所得、犯罪後坦承犯行
    知所悔悟等一切情狀，分別從輕量處如主文所示之刑，並合併定其應執行之刑，
    以示懲儆。按被告犯罪後，刑法第四十一條業已於九十年一月四日修正，並於同
    年一月十日經總統公布，於同年一月十二日生效，修正前刑法第四十一條規定：
    「犯最重本刑為三年以下有期徒刑以下刑之罪，而受六月以下有期徒刑或拘役之
    宣告，因身體、教育、職業或家庭之關係，執行顯有困難，得以一元以上三元以
    下折算一日，易科罰金」，修正後則規定：「犯最重本刑為五年以下有期徒刑以
    下之刑之罪，而受六個月以下有期徒刑或拘役之宣告，因身體、教育、職業、家
    庭之關係或其他正當事由，執行顯有困難者，得以一元以上三元以下折算一日，
    易科罰金。但確因不執行所宣告之刑，難收矯正之效，或難以維持法秩序者，不
    在此限。」，是修正後之刑法第四十一條第一項前段業已擴大得易科罰金之範圍
    ，比較新舊法之結果，以新法有利於被告，依刑法第二條第一項前段之規定，本
    件自應適用修正後之規定，爰併予諭知易科罰金之折算標準。至被告持以供行竊
    附表編號四所示之機車用之鑰匙一支，雖係被告所有供其竊盜用之工具，惟業經
    被告丟棄乙節，業據被告於本院審理中供明在卷，並未扣案，為免將來執行沒收
    之困難，爰不予宣告沒收，附此敘明。
據上論斷，應依刑事訴訟法第二百九十九條第一項前段，刑法第二條第一項前段、第
三百二十條第一項、第三百二十一條第一項第一款、第六十二條前段、第五十一條第
五款、修正後第四十一條第一項前段，罰金罰鍰提高標準條例第一條前段、第二條，
判決如主文。
本案經檢察官李基彰到庭執行職務。
中      華      民      國    九十一    年      三      月      十二    日
                                      臺灣苗栗地方法院刑事第二庭
  法  官  吳  炳  桂
右正本證明與原本無異。
如不服本判決，應於送達後十日內向本院提出上訴狀（須附繕本），上訴於台灣高等
法院台中分院。
                                          書記官  楊  慧  萍
中      華      民      國    九十一    年      三      月      十四    日
附  表：
┌──┬──────┬───────┬───┬─────────┬───┐
│編號│犯 罪 時 間 │犯 罪 地 點   │被害人│犯罪方式及所得財物│扣押物│
│    │            │              │      │                  │      │
├──┼──────┼───────┼───┼─────────┼───┤
│ 一 │八十九年五月│苗栗縣頭份鎮田│乙○○│徒手竊得電視機一台│無    │
│    │間某日      │寮里三鄰萬善寺│      │                  │      │
├──┼──────┼───────┼───┼─────────┼───┤
│ 二 │同年八月間某│苗栗縣竹南鎮佳│甲○  │夜間侵入住宅（未經│無    │
│    │日夜間      │北二街九七巷三│      │告訴）徒手竊得電視│      │
│    │            │三號住處      │      │機及冷氣機各一台  │      │
├──┼──────┼───────┼───┼─────────┼───┤
│ 三 │同年九月十二│新竹縣竹東鎮五│丁○○│徒手竊得車號ＭＦ─│於同年│
│    │日上午五時許│豐里世昌建材行│      │５４４０號箱型車一│月十五│
│    │            │前            │      │部                │日十一│
│    │            │              │      │                  │時三十│
│    │            │              │      │                  │分許，│
│    │            │              │      │                  │經警在│
│    │            │              │      │                  │苗栗縣│
│    │            │              │      │                  │竹南鎮│
│    │            │              │      │                  │崎頂里│
│    │            │              │      │                  │產業道│
│    │            │              │      │                  │路尋獲│
│    │            │              │      │                  │發還被│
│    │        │              │      │                  │害人  │
├──┼──────┼───────┼───┼─────────┼───┤
│ 四 │同年十月五日│苗栗縣頭份鎮忠│丙○○│車號ＩＦＵ—２２０│經警在│
│    │            │孝里四維街六號│      │號重型機車一部    │新竹縣│
│    │            │              │      │                  │湖口工│
│    │            │              │      │                  │業區內│
│    │            │              │      │                  │尋獲發│
│    │            │              │      │                  │還被害│
│    │            │              │      │                  │人    │
└──┴──────┴───────┴───┴─────────┴───┘
附錄本判決論罪科刑法條全文：
刑法第三百二十條第一項：
意圖為自己或第三人不法之所有，而竊取他人之動產者，為竊盜罪，處五年以下有期
徒刑、拘役或五百元以下罰金。
刑法第三百二十一條第一項第一款：
犯竊盜罪而有左列情形之一者，處六月以上五年以下有期徒刑：
一  於夜間侵入住宅或有人居住之建築物、船艦或隱匿其內而犯之者。
